臺灣桃園地方法院民事裁定　　　　　　 100年度小上字第21號
上　訴　人　林宗蔚
被　上訴人　吳雅雯
上列當事人間請求損害賠償事件，上訴人對於中華民國100 年3
月31日本院桃園簡易庭100 年度桃小字第56號第一審判決提起上
訴，本院裁定如下：
    主  文
上訴駁回。
第二審訴訟費用新臺幣壹仟伍佰元由上訴人負擔。
    理  由
一、按對於小額程序第一審裁判之上訴或抗告，非以其違背法令
    為理由，不得為之；上訴狀內應記載上訴理由，表明下列各
    款事項︰(一)原判決所違背之法令及其具體內容。(二)依訴訟資
    料可認為原判決有違背法令之具體事實，民事訴訟法第436
    條之24第2 項、第436 條之25定有明文。所謂違背法令，依
    同法第436 條之32第2 項準用第468 條、第469 條第1 款至
    第5 款規定，係指判決不適用法規或適用不當者，為違背法
    令；判決有同法第469 條規定所列第1 款至第5 款情形之一
    者，為當然違背法令。又對於小額程序之第一審裁判提起上
    訴時，如係以第一審判決有不適用法規或適用法規不當為上
    訴理由時，其上訴狀或理由書應有具體之指摘，並揭示該法
    規之條項或其內容，若係成文法以外之法則，應揭示該法則
    之旨趣；其為經驗法則、證據法則者，亦應具體指摘揭示該
    經驗法則或證據法則；倘為司法院解釋或本院之判決，則應
    揭示該判解之字號或其內容，上訴狀或理由書如未依此項方
    法表明者，即難認為已對小額程序之第一審判決之違背法令
    有具體之指摘，其上訴自難認為合法（最高法院71年臺上字
    第314 號及70年臺上字第720 號判例參照），法院毋庸命其
    補正，逕以裁定駁回之，此觀諸民事訴訟法第436 條之32第
    2 項準用第471 條第1 項、第444 條第1 項規定自明。另為
    貫徹小額程序之簡速性，避免因上訴或抗告費時，不符訴訟
    利益，小額事件之裁判原則上宜於第一審確定，惟第一審裁
    判如有違背法令情事者，為保障當事人權益，自應許其上訴
    或抗告於第二審，故明定對於小額程序之第一審裁判，非以
    其違背法令為理由，不得上訴或抗告，從而，如仍為上訴，
    即屬上訴不合程式，第二審法院應依同法第436 條之32第2
    項準用第444 條第1 項以裁定駁回之。
二、本件上訴意旨略以：本件車禍係發生於民國99年7 月11日晚
    間10點多在國道南下47公里700 公尺處，當時車多，但每部
    車子均係在行駛中（速度放慢），並非靜止狀態，且因當時
    上訴人被嚇傻，故於製作筆錄時，無法強拗係因前方緊急煞
    車，始致上訴人因煞車不及而撞上，及未看清紅單上之註明
    「追撞」、「推撞」即簽立。然若稱上訴人所駕駛之A 車係
    因未保持行車安全距離而撞上原審被告蘇盈潔所駕駛之B 車
    ，那B 車是否同樣未保持安全距離而撞上被上訴人所駕駛之
    C 車？何以肇事責任全由上訴人承擔，原審判決逕認B 車無
    從預先加以防範，實有欠公平。再製作系爭車禍筆錄之小隊
    長亦稱未於第一時間看到車況，且車子均已移位，製作筆錄
    之依據均係依B 車、C 車之駕駛人供詞，故兩車是否均為靜
    止中，並無確定之事實。小隊長復稱會補一張紅單給B 車之
    駕駛人等語，此亦足證B 車未保持安全距離。況上訴人於製
    作筆錄時亦有提到若均由其作賠償，則B 車、C 車都由上訴
    人牽至春日路熟悉維修廠進行維修，當時B 車、C 車駕駛人
    均同意，然隔日竟改變心意，欲找原廠維修，且事後維修費
    亦不合理。綜上，本件車禍仍有爭議，絕非上訴人之A 車未
    保持安全距離而撞上B 車，致B 車再撞上C 車，關於C 車之
    賠償責任應由B 車之駕駛人即蘇盈潔負責等語。
三、經查，上訴人上開主張，均係對原審判決認定之事實為爭執
    ，而未具體說明原審判決有何不適用法規或適用法規不當之
    情形，亦未揭示該法規之條項或其內容，及合於民事訴訟法
    第469 條所列各款之事實，要難認對原審判決有如何違背法
    令情事已為具體之指摘，揆諸首揭說明，自不得謂已合法表
    明上訴理由，其上訴自難認為合法，應予駁回其上訴。並依
    民事訴訟法第436 條之32準用第436 條之19第1 項之規定確
    定本件第二審裁判費新臺幣1,500 元，應由上訴人負擔。
四、據上論結，本件上訴為不合法，依民事訴訟法第436 條之32
    第1 項、第2 項、第444 條第1 項前段、第95條、第78條、
    第436 條之19第1 項，裁定如主文。
中    華    民    國  100     年    5     月    26    日
                民事第二庭  審判長法  官  劉克聖
                                  法  官  張震武
                                  法  官  劉佩宜
正本係照原本作成。
本裁定不得抗告。
中    華    民    國   100    年    5     月    27    日
                                  書記官  洪千棻